【裁判字號】    98,訴,1520
【裁判日期】    980525
【裁判案由】    毒品危害防制條例
【裁判全文】
臺灣板橋地方法院刑事判決              98年度訴字第1520號
公  訴  人  臺灣板橋地方法院檢察署檢察官
被      告  甲○○
                  （現於臺灣臺北監獄臺北分監執行中）
上列被告因違反毒品危害防制條例案件，經檢察官提起公訴（98
年度毒偵字第1835號），本院於準備程序進行中，被告就被訴之
事實為有罪之陳述，經告知被告簡式審判程序之旨，並聽取當事
人之意見後，嗣經本院合議庭裁定進行簡式審判程序，判決如下
：
    主  文
甲○○施用第一級毒品，累犯，處有期徒刑捌月，扣案之海洛因
壹包（淨重零點零伍公克）沒收銷燬之，注射針筒貳支沒收之；
又施用第二級毒品，累犯，處有期徒刑肆月；應執行有期徒刑拾
月，扣案之海洛因壹包（淨重零點零伍公克）沒收銷燬之，注射
針筒貳支沒收之。
    事  實
一、甲○○前因施用毒品案件，經本院以93年度毒聲字第752 號
    裁定送勒戒處所觀察勒戒，因有繼續施用毒品之傾向，嗣經
    本院再以93年度毒聲字第1688號裁定令入戒治處所施以強制
    戒治，於民國（下同）94年5 月31日停止其處分釋放出所執
    行完畢，並經臺灣板橋地方法院檢察署檢察官以94年度戒毒
    偵字第235 號為不起訴處分確定。又於96年間因施用毒品案
    件，經本判處有期徒刑8 月，減為有期徒刑4 月確定，並於
    97年8 月16日縮刑期滿。詎猶不知悔改，竟基於施用第二級
    毒品甲基安非他命之犯意，於98年2 月24日，在臺北縣板橋
    市○○街5 巷1 號其住處內，將第二級毒品甲基安非他命置
    放於玻璃球內，以火燒烤後，再施用所冒出霧化含有甲基安
    非他命成分之氣體，以此方式施用第二級毒品甲基安非他命
    1 次（起訴書略載為98年2 月26日17時20分許為警採尿前回
    溯96小時之某時，在不詳地點內，施用第二級毒品甲基安非
    他命）；另基於施用第一級毒品之犯意，於同年月25日下午
    3 時許，在上址，將第一級毒品海洛因摻入食鹽水後，再以
    注射針筒注射手臂之方式，施用第一級毒品海洛因1 次。嗣
    於98年2 月26日下午3 時50分許，因另案通緝在臺北縣土城
    市○○路○ 段56號前為警查獲，並扣得海洛因1 小包（淨重
    0.05公克）及其所有供預備施用海洛因所用之注射針筒2支
    。
二、案經臺北縣政府警察局板橋分局報請臺灣板橋地方法院檢察
    署檢察官偵查起訴。
    理  由
一、按除被告所犯為死刑、無期徒刑、最輕本刑為三年以上有期
    徒刑之罪或高等法院管轄第一審案件者外，於第一次審判期
    日前之準備程序進行中，被告先就被訴事實為有罪之陳述時
    ，審判長得告知被告簡式審判程序之旨，並聽取當事人、代
    理人、辯護人及輔佐人之意見後，裁定進行簡式審判程序，
    刑事訴訟法第273 條之1 第1 項定有明文。經核本件被告甲
    ○○所犯係死刑、無期徒刑、最輕本刑為三年以上有期徒刑
    以外之罪，其於準備程序中就被訴事實為有罪之陳述，經法
    官告知簡式審判程序之旨，並聽取公訴人及被告之意見後，
    本院合議庭認宜進行簡式審判程序，爰依上揭規定合議裁定
    由受命法官獨任進行簡式審判程序，合先敘明。
二、上揭事實，業據被告甲○○迭於警詢、偵查及本院準備程序
    與審理時供承不諱，且被告為警查獲時所採集之尿液，經送
    請檢驗之結果，呈鴉片類及安非他命類陽性反應，有臺灣檢
    驗科技股份有限公司出具之濫用藥物尿液檢驗報告乙份附卷
    可稽（見偵查卷第40頁）。又扣案之粉末1 袋，經臺北縣政
    府警察局板橋分局依聯勤204 廠製造之煙、毒品檢驗A 包試
    劑初步檢驗結果呈海洛因反應，有該分局查獲毒品初步檢驗
    報告書（見偵查卷第20頁），此外並有注射針筒2 支扣案可
    資佐證。是被告自白施用第一級毒品海洛因及第二級毒品安
    非他命，與事實相符，應堪採信。又被告前因施用毒品案件
    ，經本院以93年度毒聲字第752 號裁定送勒戒處所觀察勒戒
    ，因有繼續施用毒品之傾向，嗣經本院再以93年度毒聲字第
    1688號裁定令入戒治處所施以強制戒治，於94年5 月31日停
    止其處分釋放出所執行完畢，並經臺灣板橋地方法院檢察署
    檢察官以94年度戒毒偵字第235 號為不起訴處分確定等情，
    有臺灣高等法院被告前案紀錄表附卷可按。是本件罪證明確
    ，其犯行堪予認定，應予依法論科。
三、查海洛因與安非他命依其成癮性、濫用性及對社會危害性之
    程度，已分別為毒品危害防制條例第2 條第2 項第1 款、第
    2 款所規定之第一級、第二級毒品。核被告甲○○所為，係
    犯毒品危害防制條例第10條第1 項、第2 項之施用第一級毒
    品及第二級毒品之罪。又被告持有海洛因、安非他命之低度
    行為，應分別為其施用海洛因、安非他命之高度行為所吸收
    ，不另論罪。再被告所犯上開2 罪間，犯意各別，構成要件
    互異，應予分論併罰。末查；被告前有如事實欄所載徒刑執
    行之情形，有臺灣高等法院被告前案紀錄表在卷可徵。其於
    有期徒刑執行完畢後，5 年內故意再犯本件有期徒刑以上刑
    之2 罪，皆為累犯，均應依法各加重其刑。爰審酌被告前已
    因施用毒品經觀察、勒戒、戒治後而獲不起訴處分之寬典，
    猶應知所惕勵，對於施用毒品之違法性及可罰性，應有明確
    而強烈之認識，詎猶不知悛悔，復行施用海洛因及安非他命
    ，戕害自己之身心健康，兼衡其智識程度、犯罪動機、目的
    及犯罪後自承施用毒品犯行，犯後態度良好等一切情狀，分
    別量處如主文所示之刑，並依法定其應執行之刑，以資懲儆
    。至扣案之海洛因1 包（淨重0.05公克），為查獲之毒品，
    不問屬於犯人與否，應依毒品危害防制條例第18條第1 項前
    段之規定，諭知沒收銷燬之；另注射針筒2 支為被告所有且
    係預備施用（尚未使用）海洛因所用之物，業據被告供承在
    卷，應依法宣告沒收之。
據上論斷，應依刑事訴訟法第273 條之1 第1 項、第299 條第1
項前段，毒品危害防制條例第10條第1 項、第2 項、第18條第1
項前段，刑法第11條、第47條第1 項、第38條第1 項第2 款、第
51條第5款，判決如主文。
本案經檢察官藍海凝到庭執行職務
中    華    民    國    98    年    5     月    25    日
                      刑事第四庭   法  官  潘  長  生
上列正本證明與原本無異。
如不服本判決，應於判決送達後10日內敘明上訴理由，向本院提
出上訴狀 (應附繕本) ，上訴於臺灣高等法院。其未敘述上訴理
由者，應於上訴期間屆滿後20日內向本院補提理由書「切勿逕送
上級法院」。
                                   書記官  陳  金  鳳
中    華    民    國    98    年    5     月    25    日
附錄本案論罪科刑法條全文：
毒品危害防制條例第10條
施用第一級毒品者，處六月以上五年以下有期徒刑。
施用第二級毒品者，處三年以下有期徒刑。


司法院資訊處製作；財團法人民間司法改革基金會備份。
